【裁判字號】    99,易,432
【裁判日期】    990409
【裁判案由】    竊盜
【裁判全文】
臺灣高雄地方法院刑事判決               99年度易字第432號
公  訴  人  臺灣高雄地方法院檢察署檢察官
被      告  丙○○
上列被告因竊盜案件，經檢察官提起公訴（98年度偵字第37515
號），被告於準備程序中就被訴事實為認罪之陳述，經告知其簡
式審判程序之旨，並聽取當事人之意見後，本院依簡式審判程序
審理，判決如下：
    主    文
丙○○犯夜間侵入住宅竊盜罪，處有期徒刑柒月。
    事    實
一、丙○○前於民國（下同）97、98年間有多次竊盜前科，仍不
    知悔悟。因缺錢買酒飲用，竟意圖為自己不法之所有，基於
    竊盜之犯意，於98年10月5 日19時許之夜間，至乙○○位於
    高雄縣鳥松鄉○○路34號之住處，見該住處之大門疏未上鎖
    ，即侵入該屋內，徒手竊取乙○○所有擺設於客廳之電視機
    1 台（警詢價值約新台幣4 千元）得手後，於抱走該部電視
    機前往變賣之際，行至屋旁後面5 尺寬小徑時，適為乙○○
    聞聲至屋外查看發現，大聲喊有竊賊，並通知家人電話報警
    ，丙○○遂將該台電視機棄置於地上逃逸，經警獲報到場處
    理（電視機已經警發還乙○○），因而查悉上情。
二、案經高雄縣政府警察局甲○分局移送臺灣高雄地方法院檢察
    署檢察官偵查起訴。
    理    由
一、按本件被告丙○○所犯為死刑、無期徒刑、最輕本刑為3 年
    以上有期徒刑或高等法院管轄第一審案件以外之罪，其於準
    備程序中就被訴事實為有罪之陳述，經告知其簡式審判程序
    之旨，並聽取當事人之意見後，本院認無不得或不宜適用簡
    式審判程序之處，依刑事訴訟法第273 條之1 第1 項規定，
    依簡式審判程序審理，合先敘明。
二、訊據被告坦承因缺錢買酒飲用，有竊取告訴人乙○○（下稱
    告訴人）所有電視機1 台之事實，然否認係侵入住宅行竊，
    辯稱：伊是在告訴人住家三合院之庭院空地所竊，不是進入
    房屋內竊取云云。經查：
  (一)上開事實，業據證人即告訴人於本院審理時具結證述明確，
    與證人即警員鍾正昌於本院審理時之具結證述參核相符，並
    有告訴人指認被告口卡片、贓物認領保管單各1 份，以及現
    場查獲照片4 紙在卷可稽（參警卷第7 至10頁）。再本件案
    發時間98年10月5 日19時許，在高雄地區已屬夜間，有氣象
    局編印「中華民國98年月日日沒時刻表」在卷足憑（參本院
    1 卷第13反頁）。
  (二)被告雖以上開情詞置辯。然查：證人乙○○於本院審理時證
    稱：伊發現行竊之人就是在庭被告丙○○，伊要到屋後洗澡
    時，看到被告進入伊家客廳，後來伊看到被告時，他已經將
    電視機搬到屋外，伊就請伊姪子幫忙報警，被告發現伊報警
    後，就把電視機放在地上，就是伊當庭所畫現場示意圖所示
    紅點附近，是在伊屋後約5 尺寬巷弄，該弄沒有編門牌號；
    被告在警察來之前就先離開了，該部聲寶牌電視機仍在使用
    ；當時伊家門沒有鎖起來，從外面可以開門進去，門沒有被
    破壞；該台電視機被偷之前原本放在屋內客廳，不是放在屋
    後三角涼亭等語明確（參本院2 卷第37、38、41頁）；且證
    人即警員鍾正昌於本院審理時亦證稱：伊獲報到場時，乙○
    ○及2 、3 位鄰居在場，沒有看到被告，乙○○向伊說被告
    將電視機從家裡客廳搬出去，放在屋外，伊有進到乙○○家
    內，有看到電視櫃，伊給被害人簽立贓物認領保管單後，就
    當場發還給她等語明確（參本院2 卷第39、40頁），且與證
    人乙○○上開證述參核相符，是被告確實侵入告訴人家裡客
    廳竊取該部電視機得逞無訛。再被告於警詢亦坦承：伊是用
    徒手竊取被害人電視機，因被害人家大門沒有鎖，伊就直接
    進入竊取等語明確（參警卷第2 頁），與證人乙○○之證述
    比對，亦屬相符。何況被告於本院準備程序所辯：行竊地點
    在告訴人家屋後庭院空地云云，與其於審理時所辯：是在告
    訴人屋後三角涼亭搬走電視機云云（參本院2 卷第16、36、
    42頁），互有矛盾；而告訴人既證實該部電視機正常可供觀
    看，並無故障（參本院2 卷第38頁），自無將之棄置於屋後
    空地或三角涼亭之理。是被告上開所辯，委無可採。
  (三)又證人鍾正昌於審理時雖證稱：該部電視機是在告訴人家面
    向松埔路之大門右側發現並拍照云云，然證人乙○○於本院
    審理時已證述：其發現攔阻被告抱走該電視機之地點，即其
    屋後5 尺寬之巷弄處，並非大門前右側路邊，乙○○係當初
    發現被告行竊之現場目擊證人，參以被告即住居於行竊地點
    附近，有地緣關係，告訴人亦證述：正常人得由該條巷弄抱
    著電視機走到外面之語明確（參本院2 卷第41頁），且被告
    亦坦承：告訴人報警後，伊就將電視機放在告訴人家屋後巷
    弄地上，伊人就跑了等語（參本院2 卷第43頁），印證相符
    ；而證人鍾正昌亦證述：卷內照片非伊本人所拍，是伊協辦
    同事所拍攝等語（參本院2 卷第40頁）。從而，鍾正昌此部
    分證述與其他積極事證不符，尚未能採信。然被告上開侵入
    住宅竊盜犯行已臻明確，該部電視機於案發後係在何處拍照
    ，核與被告本件所犯罪責不生影響，併此敘明。
  (四)綜上所述，本件被告確有於夜間侵入住宅竊盜既遂之犯行，
    事證明確，堪以認定，應依法論科。
三、按刑法第321 條第1 項第1 款之規定情形，竊盜因夜間侵入
    而加重其刑者，以其於侵害財產監督權外，兼妨害家宅之安
    寧而設，如於未經侵入以前，即有竊盜之意思，以侵入為其
    竊盜手段者，即應成立該條款之竊盜罪；又所謂「住宅」，
    乃指人類日常居住之場所；而踰越門扇入室行竊，其越入行
    為即屬侵入住宅，已結合於所犯加重竊盜之罪質中，不另論
    以侵入住宅罪（參最高法院25年上字第6203號、27年上字第
    1887號、76年台上字第2972號判例意旨）。本件被告於夜間
    侵入告訴人住宅內行竊，則被告有加重竊盜之事由已明。
四、核被告所為，係犯刑法第321 條第1 項第1 款之夜間侵入住
    宅竊盜罪。被告侵入住宅犯行，業於刑法第321 條第1 項第
    1 款之夜間侵入住宅竊盜罪中予以包括地評價，僅論以該款
    之加重竊盜罪，而不另論罪。爰審酌被告因缺錢買酒飲用，
    任意侵害他人之財產權，竟於夜間侵入住宅竊取告訴人所有
    電視機1 台，對於告訴人住宅安寧及財產權造成損害，所為
    實有不該，且被告前於97、98年間有多次竊盜前科，經本院
    98年度審簡字第6820號，99年度審簡字第800 號判決各判處
    應執行拘役50日、有期徒刑3 月確定，有台灣高等法院被告
    前案紀錄表在卷足參，雖不構成累犯，仍具惡性；惟念及其
    因缺錢買酒，鋌而走險，所竊電視機已經警發還告訴人，實
    質上損害已有減輕，暨其犯罪之動機、目的、手段等一切情
    狀，量處如主文所示之刑，以資懲儆。
據上論結，應依刑事訴訟法第273 條之1 第1 項、第299 條第1
項前段，刑法第321 條第1 項第1 款，判決如主文。
本案經檢察官丁○○到庭執行職務。
中    華    民    國    99    年    4     月    9    日
                  刑事第二庭    法  官  李昆南
以上正本證明與原本無異。
如不服本判決應於收受送達後10日內向本院提出上訴書狀，並應
敘述具體理由；如未敘述上訴理由者，應於上訴期間屆滿後20日
內向本院補提理由書（均須按他造當事人之人數附繕本）「切勿
逕送上級法院」。
中    華    民    國    99    年    4     月    9     日
                                書記官  莊永利
附錄本判決論罪之法條：
中華民國刑法第321 條第1項
刑法第321 條第1項
犯竊盜罪而有左列情形之一者，處6 月以上、5 年以下有期徒刑
：
一、於夜間侵入住宅或有人居住之建築物、船艦或隱匿其內而犯
    之者。
二、毀越門扇、牆垣或其他安全設備而犯之者。
三、攜帶兇器而犯之者。
四、結夥三人以上而犯之者。
五、乘火災、水災或其他災害之際而犯之者。
六、在車站或埠頭而犯之者。

司法院資訊處製作；財團法人民間司法改革基金會備份。
